臺灣高等法院刑事判決　　　　　　　　　　　　　九十一年度上易字第一八八七號
　　上　訴　人
　　即　被　告　戊○○
右上訴人因竊盜等案件，不服台灣板橋地方法院九十一年度易字第九三八號中華民國
九十一年五月十三日第一審判決（起訴案號台灣板橋地方法院檢察署九十一年度偵字
第三三一八號）提起上訴，本院判決如左：
    主  文
原判決撤銷。
戊○○連續竊盜，處有期徒刑壹年；又收受贓物，處有期徒刑貳月，應執行有期徒刑
壹年壹月。
    事  實
一、戊○○甫於民國（下同）八十八年間犯竊盜罪，於九十年十二月五日經臺灣桃園
    地方法院判處有期徒刑一年九月，嗣經本院以九十一年上易字第三七九號駁回上
    訴而告確定（於本件未構成連續犯）。竟仍不知悔改，竟基於意圖為自己不法所
    有之竊盜概括犯意，連續為左列竊盜行為：
(一)先於九十年五月八日三時，在臺北縣汐止市○○路○段三一○號車庫內，利用先
    前任職駿彪通運有限公司（下稱駿彪公司）時私自複製之車鑰匙，竊走庚○所有
    車號ＭＶ－六二○號曳引車車頭。
(二)復於同年七月六日二十時，在基隆市○○區○○路二號臺聯貨櫃場內，以複製之
    車鑰匙竊取壬○○所有車號ＫＯ－六二五號曳引車。
(三)再於九十一年一月二十日二十三時許，在基隆市○○區○○路，以同前手法，竊
    取車號二三八－ＫＡ號曳引車。
二、又戊○○明知綽號「小胖」之成年男子所交付如附表所示之物，均係來路不明之
    贓物，竟基於收受贓物之犯意，於不詳時、地收受上開之物品後，將之放置於其
    所駕駛之車號七Ｍ－四六三號計程車內。
三、嗣戊○○將前開竊得之曳引車，開至袁明洸之解體場藏放並洽談賣價，袁明洸、
    王清海等人趁機請戊○○代其聯絡車號六Ｂ－○○○二號贓車之失主前來贖回（
    未據檢察官起訴），戊○○乃代袁明洸、王清海等人與蔡忠倫接洽車號六Ｂ－○
    ○○二號自用小客車贖款，另一方面又向警方檢舉袁明洸之犯行。後經警據報查
    獲上開贓物，戊○○並於警訊時直承前開連續竊盜犯行並接受裁判。
四、案經臺北縣警察局新莊分局報請臺灣板橋地方法院檢察署檢察官偵查起訴。
    理  由
一、訊據被告戊○○雖於警訊中直承上開犯行不諱，惟嗣於偵審中翻異前詞，矢口否
    認前揭犯行，並辯稱：伊未曾偷車，伊只是獲悉袁明洸之解體場內有大量贓車後
    ，向警、調單位檢舉，並配合警方之訊問承認竊車，以利警方突破袁明洸等人之
    心防；又伊計程車內物品係不詳姓名之人所留，不知係贓物云云。經查：
(一)被告於警訊時供稱：伊共偷過三部車，第一部係在九十年五月間在新台五路與大
    同路口，車號不詳；第二部係九十年六、七月間，在基隆臺聯空貨櫃場內，車號
    不詳；第三部係九十一年一月二十日在基隆市○○路竊取，車號二三八－ＫＡ等
    語（見偵卷第十五頁）；每部車以十萬元交易，交易時王清海以行動電話通知我
    （見偵卷第十六頁）；偵查中亦供承：自九十年五月間開始偷車，伊僅記得做過
    三件，大部分係在基隆地區（偵卷第八二頁反面），我承認有偷（見偵卷第二一
    八頁），「（你以前有在被害人公司上班？）是」（本院九十一年十月三日審判
    筆錄）等語綦詳，核與被害人即失竊之車主乙○○所證：車號二三八－ＫＡ號，
    車主嘉鏈貨運有限公司，係九十一年一月二十日在基隆市○○路失竊（見偵卷第
    六六頁）；庚○所證：ＭＶ－六二○號曳引車於九十年五月八日三時許，在大同
    路車庫內失竊，車主是駿彪公司（見偵卷第一二一、一二二頁），我們的車頭不
    能用開鎖的方式開走，只有開過這台車，拿過車鑰匙的人才能以複製鑰匙方式把
    車開走（本院卷第四六頁），被告於八十九年十月至十二月在我公司上班，他有
    時間複製我的車鑰匙，他確實有開過那台車，我有班表可以為證，上面有簽一個
    莊字（班表庭呈附於本院卷），曳引車的車頭新的要賣二百多萬，那時還值一百
    多萬（本院九十一年十月三日審判筆錄）；壬○○所證：ＫＯ－六二五號曳引車
    ，在基隆市○○區○○路二號臺聯貨櫃場內失竊（見偵卷第一二五、一二六頁）
    ，他有在我公司上班，第一次是在八十九年二個多月，第二次是九十年只做三天
    ，他有一次要偷，但是剛好車上有司機的老婆，所以他就沒偷成，後來隔三天我
    的車子就不見了，我新車是二百多萬，案發當時尚值一百六十萬等情相符（本院
    卷第三五、四五、四六頁，九十一年十月三日審判筆錄）。至ＫＯ－六二五號曳
    引車失竊時間，依錄影帶翻拍所示係七月六日二十時，起訴認係七月七日行竊，
    尚屬有誤，併此敘明。此外，並有報案證明單（偵卷第六八頁）、贓物領據（偵
    卷第六七頁）等附卷為憑，足認被告在警訊中之供述詳實，絕非空穴來風。
(二)被告雖辯稱伊係配合警方之訊問承認竊車，以利警方突破袁明洸等人之心防云云
    ，惟據證人黃闊能警員證稱：戊○○是警方線民，伊向警方檢舉發現贓車解體場
    後，員警據報前往破獲，但為避免戊○○線民身分曝光，一併將其逮捕以免其他
    共犯疑心，但戊○○在警訊中係自己承認竊盜，並非配合辦案等語（見原審卷七
    一頁，九十一年五月十日訊問筆錄），核與證人陳義銘警員所述：戊○○配合員
    警破獲贓車集團後，坦承伊有竊取其中三部車等語（見原審卷八三頁，九十一年
    五月二十四日訊問筆錄）相符，足見被告竊盜犯行並非配合警方辦案需要，且其
    於警訊中犯竊盜罪之自白出於任意。又被告於警局中為自白之時，同案共犯袁明
    洸、王清海等人均仍否認犯行，被告戊○○卻仍能描述上開三次竊行明確，核與
    警方當場查獲之情形、所扣贓證、及被害人所述失竊情形相符，顯非配合警方而
    為虛偽供述。是被告於偵、審中翻異前詞，以求盡卸其責予袁明洸等人，自不足
    採。
(三)又查，被告於警訊中供稱：伊將曳引車頭交給袁明洸等人後，王清海要伊幫忙處
    理事情，後來王清海帶伊至解體場倉庫內，將其中一部車號六Ｂ－○○○二號之
    自用小客車交給伊處理等語（偵卷第十五頁反面）。核與證人宋秋玲證稱：伊所
    有之車號六Ｂ－○○○二號自用小客車遭竊後，於九十一年一月三十一日伊小叔
    蔡忠倫接到勒贖電話，由伊小叔蔡忠倫處理等語（見偵卷第五三頁反面，領據見
    偵卷第五五頁）。證人蔡忠倫證稱：九十一年一月三十一日的時候，有人打電話
    談到贖車之事，由伊代為處理，電話中對方本來要求十三萬元贖金，但幾經商量
    降為三萬元等語（見偵卷第七十頁反面；原審卷第五七頁）相符，足信被告於警
    訊中所述之其餘情事亦屬真正。而以被告戊○○及袁明洸、王清海間關係之複雜
    ，難認警方能徹底洞悉，並要求被告為如警訊筆錄所載之供述，更足認被告於警
    訊中所述並非虛言。
(四)又本件經警方於被告所駕駛之計程車中，當場起獲如附表所示之證件、鑰匙等物
    ，更據被害人丁○○、甲○○、丙○○、辛○○、及己○○（見偵卷第五九頁：
    原名陳夢輝）等人指述失竊情形明確，並有贓物認領保管單在卷足稽（偵卷第六
    十、一三二、一六六、一六八、一七一頁），被告亦不否認係綽號「小胖」之成
    年男子所寄放（原審卷第四七頁；本院卷第三三頁），而「小胖」交付非其所有
    之鑰匙、證件，來源顯有可疑，被告有贓物之認識下，仍予收受，自不容其事後
    空言辯脫。綜上所述，本件事證明確，應依法論處。
二、核被告所為，係犯刑法第三百二十條第一項竊盜罪、第三百四十九條第一項之收
    受贓物罪。被告先後多次竊盜犯行，時間緊接、所犯構成要件相同，顯係基於概
    括犯意反覆為之，應依連續犯之規定，論以一罪，並依法加重其刑。又被告於通
    知警方查獲贓證物後，於警方未知真正竊嫌之際，即直承犯行並接受裁判，有警
    訊筆錄在卷為據。雖其至原審訊問中又為翻異，仍不影響自首之效力，應就其所
    犯竊盜罪部分依自首之例減輕其刑，並依刑法第七十一條第一項先加後減。又被
    告所犯連續竊盜、收受贓物二罪間，犯意各別，行為互殊，應分論併罰。原審據
    以論罪科刑，原非無據。惟查：(一)被告初次犯案應係以複製之鑰匙為之，原判決
    認係任意在路上竊盜既遂，其事實之認定尚非無瑕。(二)被告雖為警方查獲贓車集
    團之線民，然其所自首之連續竊盜犯行顯係另行起意而為，與線民之身分無關，
    況其僅為區區十萬元而剝奪他人價值百餘萬之謀生工具，復於偵審中屢次翻異其
    詞，且不思幫助被害人尋回失竊車輛或賠償被害人之損害，難認有痛切悔悟之決
    心，原審量刑尚非允洽。檢察官上訴指摘原判決量刑不當為有理由，應由本院予
    以撤銷改判。爰審酌被告甫於八十八年間犯竊盜罪，於九十年十二月五日經臺灣
    桃園地方法院判處有期徒刑一年九月，復經本院以九十一年上易字第三七九號判
    決駁回上訴而告確定，有臺灣高等法院檢察署刑案紀錄簡覆表、臺灣桃園地方法
    院九十年度易字第四四二號判決等在卷可稽，雖於本件未構成累犯，但足見其仍
    不知惕勵。另念其本件犯後曾心生悔悟，檢舉袁明洸等人贓車集團並因而破獲，
    並於警訊中自承竊行不諱，惟至偵審中就其自身犯行供詞仍有反覆，且不思幫助
    或賠償被害人，並酌其犯罪手段、所生危害等一切情狀，分別量處如主文所示之
    刑，並定其應執行刑。
據上論斷，應依刑事訴訟法第三百六十九條第一項前段、第三百六十四條、第二百九
十九條第一項前段，刑法第五十六條、第三百二十條第一項、第三百四十九條第一項
、第六十二條前段、第五十一條第五款，罰金罰鍰提高標準條例第一條前段、第二條
，判決如主文。
本案經檢察官劉靜婉到庭執行職務。
中      華      民      國    九十一    年      十      月     十七     日
                              臺灣高等法院刑事第九庭
                                    審判長法  官  李  文  成
                                          法  官  周  盈  文
                                          法  官  官  有  明
右正本證明與原本無異。
不得上訴。
                                          書記官  林  蓓  瑜
中      華      民      國    九十一  年      十      月     十七     日
附錄本案論罪科刑所用法條全文：
刑法第三百二十條
意圖為自己或第三人不法之所有，而竊取他人之動產者，為竊盜罪，處五年以下有期
徒刑、拘役或五百元以下罰金。
意圖為自己或第三人不法之利益，而竊佔他人之不動產者，依前項之規定處斷。
前二項之未遂犯罰之。
刑法第三百四十九條
收受贓物者，處三年以下有期徒刑、拘役或五百元以下罰金。
搬運、寄藏、故買贓物或為擔保者，處五年以下有期徒刑、拘役或科或併科一千元以
下罰金。
因贓物變得之財物，以贓物論。
附表：
┌──┬─────┬─────┬────────┬────────┐
│編號│物      品│所  有  人│ 失  竊  時  間 │ 失  竊  地  點 │
├──┼─────┼─────┼────────┼────────┤
│ 一 │駕照      │丁○○    │九十年五月十四日│基隆市尚志貨櫃場│
│    │          │          │                │ 偵卷一六五頁   │
├──┼─────┼─────┼────────┼────────┤
│ 二 │駕照      │甲○○    │九十年七月十五日│臺北縣汐止市東亞│
│    │          │          │                │貨櫃場          │
│    │          │          │                │ 偵卷一六七頁   │
├──┼─────┼─────┼────────┼────────┤
│ 三 │駕照      │丙○○    │九十年一月十九日│桃園縣八德市長興│
│    │          │          │                │路與忠孝街口    │
│    │          │          │                │  偵卷一六九頁  │
├──┼─────┼─────┼────────┼────────┤
│ 四 │拖車鑰匙  │辛○○    │九十年十一月中旬│基隆市七堵區長安│
│    │          │          │                │街十五號        │
│    │          │          │                │ 偵卷一三一頁   │
├──┼─────┼─────┼────────┼────────┤
│ 五 │身分證、駕│己○○    │九十年十月八日  │基隆市○○○街  │
│    │照、皮包  │          │                │偵卷五九頁      │
└──┴─────┴─────┴────────┴────────┘
